臺灣嘉義地方法院刑事判決　　　　　　　　　　　　　九十二年度易字第四一六號
　　公　訴　人　臺灣嘉義地方法院檢察署檢察官
　　被　　　告　丁○○
右列被告因竊盜案件，經檢察官提起公訴（九十二年度偵字第五九二二號），本院判
決如左：
    主  文
丁○○攜帶兇器竊盜，處有期徒刑陸月，如易科罰金，以參佰元折算壹日。扣案之鐮
刀壹把、菜刀壹把及飼料袋壹個均沒收。
    事  實
一、丁○○意圖為自己不法之所有，於九十二年七月二十五日上午七時許，攜帶其所
    有之客觀上具有危險性，可作為兇器使用之鐮刀及菜刀各一把及飼料袋一個，前
    往嘉義縣水上鄉○鄉村○○○段一九九地號己○○所種植之竹筍園內，以該鐮刀
    及菜刀挖取己○○所有之竹筍計十台斤半加以行竊得手，嗣為己○○當場發現報
    警查獲，並扣得丁○○所有之鐮刀及菜刀各一把、飼料袋一個。
二、案經嘉義縣警察局水上分局報請及己○○訴請臺灣嘉義地方法院檢察署檢察官偵
    查起訴。
    理  由
一、訊據被告丁○○固坦承於上開時、地持鐮刀及菜刀各一把、飼料袋一個挖取己○○所有之竹筍十台斤半之事實，惟矢口否認有何竊盜犯意，辯稱：是乙○○告訴
    伊，那裡的竹筍係野生的，可以挖取，當時乙○○的女友柯美蓮、乙○○的弟弟
    甲○○、伊朋友戊○○也在場，伊以為該地竹筍無人所有，遂前往挖取，被己○○阻止後，伊也沒有拿走竹筍就趕快回家拿錢給己○○，但己○○不願意收云云
    。惟查：
（一）證人己○○於本院審理中證稱：該竹筍園是伊在耕種，平常都有除草，並沒有
      長雜草，當時伊當場抓到被告在割筍子，被告態度還不太好，說如果害他被關
      ，他不會讓伊好過等語（詳見本院九十三年四月十二日審判筆錄）；
（二）證人乙○○於本院審理中證稱：伊在牛稠埔廟前遇過被告一次，當時只有打招
      呼，被告沒有問關於竹筍的事，第二次是被告經過伊家門前，向伊問過伊家後
      面那片竹筍園可不可以割，伊說是詹義雄的，被告就打電話問詹義雄，詹義雄
      也同意，被告於是割了五、六支就走了；伊和己○○間並無糾紛，平常也會打
      招呼等語（詳見本院九十三年六月十五日審判筆錄）；
（三）證人柯美蓮於本院審理中證稱：被告只問過乙○○一次關於竹筍的事，在乙○○家門前，乙○○說那是有人的不可以亂割、證人甲○○則證稱：伊不認識被
      告，也沒有聽過乙○○告訴被告何處可以割筍子（詳見本院九十三年六月十五
      日審判筆錄）等語；
（四）證人戊○○於本院審理中證稱：事發前伊都沒有聽過被告問乙○○哪裡可以割
      竹筍；
（五）證人丙○○於本院審理中證稱：被告沒有問過伊，哪裡有竹筍可以割，但伊看
      被告在附近走來走去，有告訴過被告，附近竹筍園都是有人的，不要亂割等語
      （詳見本院九十三年八月十二日審判筆錄）。
（六）綜觀上開證詞，並無一人向被告告以何處可以割竹筍，甚且告知被告竹筍園如
      為他人所有，不可前往挖取，而被告所竊割竹筍之處，竹林茂密、竹筍園內只
      有枯枝，並無雜草，此有現場照片八張在卷足憑，顯見該竹筍園應係有人照管
      之狀態，被告自承其家中亦有耕地可供收成，對此一節實難諉為不知；參以被
      告前僅辯稱：伊在割竹筍前兩天，於牛稠埔廟前遇到乙○○兄弟，他們告訴伊
      上開地點的竹筍可以割，甲○○還拿飼料袋給伊云云（詳見偵卷第十一頁），
      嗣於本院調查中復改稱：伊遇過乙○○兩次，都有問他何處有竹筍可以割云云
      ，前後所述已有不同，此外，復有鐮刀及菜刀各一把、飼料袋一個扣案可資佐
      證，是被告所辯，顯為卸責之詞，委無可採，本件事證明確，應依法論科。
二、核被告所為，係犯刑法第三百二十一條第一項第三款之攜帶兇器竊盜罪。爰審酌
    被告國中畢業之智識程度、其犯罪之動機、目的、攜帶客觀上足供兇器使用之鐮
    刀、菜刀各一支作案之犯罪手段、犯罪所致被害人財物之損失程度甚微及犯罪後
    與告訴人達成和解等諸般情狀，量處如主文所示之刑。扣案之鐮刀及菜刀各一支
    、飼料袋一個，均係被告所有，供其犯罪所用之物，均應依刑法第三十八條第一
    項第二款之規定沒收之。
據上論斷，應依刑事訴訟法第二百九十九條第一項前段，刑法第三百二十一條第一項
第三款、第四十一條第一項前段、第三十八條第一項第二款，罰金罰鍰提高標準條例
第一條前段、第二條，判決如主文。
本案經檢察官古富祺到庭執行職務
中    華    民    國      九十三      年      八      月      二十六    日
                          臺灣嘉義地方法院刑事第一庭
                              審判長法  官  夏  金  郎
                                    法  官  盧  鳳  田
                                    法  官  陳  俞  婷
右正本證明與原本無異。
如不服本判決，應於判決送達後十日內向本院提出上訴狀( 應附繕本 )。告訴人或被
害人如對於本判決不服者，應具備理由請求檢察官上訴，其上訴期間之計算係以檢察
官收受判決正本之日期為準。
中    華    民    國      九十三      年      八      月      二十六    日
                                    書記官  李  彩  娥
附錄法條
中華民國刑法第三百二十一條
犯竊盜罪而有左列情形之一者，處六月以上、五年以下有期徒刑：
一  於夜間侵入住宅或有人居住之建築物、船艦或隱匿其內而犯之者。
二  毀越門扇、牆垣或其他安全設備而犯之者。
三  攜帶兇器而犯之者。
四  結夥三人以上而犯之者。
五  乘火災、水災或其他災害之際而犯之者。
六  在車站或埠頭而犯之者。
前項之未遂犯罰之。
